【裁判字號】    98,易,1342
【裁判日期】    990414
【裁判案由】    詐欺
【裁判全文】
臺灣臺南地方法院刑事判決              98年度易字第1342號
公  訴  人  臺灣臺南地方法院檢察署檢察官
被      告  乙○○
上列被告因詐欺案件，經檢察官提起公訴（98年度偵字第11016號）
，及移送併案審理(98年度偵字第15152號)，本院判決如下：
    主  文
乙○○幫助共同意圖為自己不法之所有，以詐術使人將本人之物
交付，處有期徒刑月，如易科罰金，以新臺幣壹仟元折算壹日
。
    事  實
一、乙○○可預見詐騙集團等不法份子經常利用他人所申請之存
    款帳戶、提款卡、密碼轉帳等方式，獲取不法利益並逃避執
    法人員之追查，亦知提供金融帳戶之存摺、提款卡及密碼予
    陌生人士使用，常與財產犯罪密切相關，可能被詐騙犯罪集
    團所利用以遂其等恐嚇取財或詐欺犯罪及隱匿、掩飾其等犯
    罪所得財物或財產上利益之目的，竟仍容任所提供之帳戶可
    能被犯罪集團用以詐欺取財結果之發生，基於幫助他人實施
    為詐欺取財之不確定故意，於民國98年5月6日前某日，在不
    詳地點，將其所有之台北富邦商業銀行臺南分行（下稱台北
    富邦銀行）帳號000000000000號帳戶之存簿、提款卡與提款
    密碼，及其父親丙○○（經檢察官另為不起訴處分）所申請
    設立之萬泰銀行海東分行（下稱萬泰銀行）帳號0000000000
    00號帳戶之存摺、提款卡及密碼，均交予真實姓名年籍不詳
    之人。嗣詐欺集團某成員輾轉取得上開帳戶後，即共同基於
    意圖為自己不法之所有之犯意聯絡，而為下列之詐欺取財犯
    行：
  (一)先於98年5月6日晚上8時32分許撥打電話予戊○○，假以「
    奇摩拍賣賣家」之名義，佯稱戊○○日前於奇摩拍賣購物用
    ATM操作匯款轉帳時，因操作不當誤匯款至分期付款之帳戶
    ，以辦理取消分期付款為由，使戊○○陷於錯誤，遂於同日
    晚上9時17分許依該成員之指示，匯出新臺幣（下同）29,99
    9元至乙○○申辦之台北富邦銀行帳戶內，嗣因戊○○察覺
    受騙而報警處理而查知上情。
  (二)復於98年5月6日晚上8時38分許撥打電話予丁○○，冒以「
    奇摩客服人員」之名義，佯稱丁○○日前購買鞋子2199元，
    因其匯款至商業用帳戶，將會每月遭持續扣款，以辦理取消
    此一扣款為由，使丁○○陷於錯誤，遂於同日晚上10時許依
    該成員之指示，匯出14,623元至乙○○申辦之台北富邦銀行
    帳戶內，均遭提領一空，嗣因丁○○察覺受騙報警處理，始
    悉上情。
  (三)於98年5月7日11時許撥打電話給甲○，佯稱渠兒子在軍中將
    他人打傷須匯款和解云云，使甲○陷於錯誤，遂於同日下午
    1時許，按該詐欺集團成員指示匯款103,334元至丙○○上開
    萬泰銀行帳戶內，迨甲○察覺有異，報警處理始知受騙。
二、案經臺南市警察局第二分局報告臺灣臺南地方法院檢察署檢
    察官偵查起訴及同署檢察官簽分偵辦後移送併辦審理。
    理  由
一、證據能力方面：
    按被告以外之人於審判外之陳述，雖不符前四條之規定，而
    經當事人於審判程序同意作為證據，法院審酌該言詞陳述或
    書面陳述作成時之情況，認為適當者，亦得為證據。刑事訴
    訟法第159條之5第1項定有明文。查本案證人即被害人戊○○、丁○○等人於警詢時之證述，及被害人甲○於警詢時、
    檢察事務官詢問時之證述，雖為被告以外之人於審判外之陳
    述，惟被告於本院行準備程序時表示沒有意見，揆諸上開規
    定，就該證人之證述，自得為作為本案之證據。
二、訊據被告固坦承上開台北富邦銀行之帳戶為其申請開立及萬
    泰銀行帳戶為其父親丙○○所開立，且丙○○之萬泰銀行帳
    戶存摺及提款卡均由伊所保管等情。惟矢口否認有何幫助詐
    欺取財之犯行，並辯稱：上開台北富邦銀行帳戶及萬泰銀行
    帳戶存摺及提款卡等物均置於機車置物箱內失竊，而伊之台
    北富邦銀行帳戶已經很久未使用了，是因為伊要從事網拍交
    易讓客戶辦理轉帳匯款，所以才在98年4月底到銀行辦理回
    復的動作，之後就將台北富邦銀行的帳戶存摺、提款卡連同
    父親丙○○的萬泰銀行帳戶存摺、提款卡都放在機車置物箱
    內，因為伊之機車座墊不好鎖，一翻就可以抬起來，有可能
    是這樣被偷走的云云。經查：
  (一)被告確於曾至台北富邦銀行申請設立帳號000000000000號帳
    戶並領用金融卡，此有台北富邦銀行永康分行98年11月5日(
    九十八)北富銀南字第209號函附被告之開戶基本資料及金融
    卡基本資料查詢一份在卷可稽(見本院卷第27、36、37頁)。
    而被告之父親丙○○亦曾於97年3月18日在萬泰銀行申請設
    立帳號000000000000號帳戶使用，此亦有萬泰銀行98年5月
    26日泰中存字第09803500050號函附之申請人基本資料一份
    在卷可佐(見台南市警察局第三分局警卷弟6頁)。又證人即
    被害人戊○○證稱：於98年5月6日晚上8時32分許接獲詐騙
    集團成員撥打電話，以「奇摩拍賣賣家」之名義，說我日前
    於奇摩拍賣購物用ATM操作匯款轉帳時，因操作不當誤匯款
    至他們的分期付款帳戶，導致我的帳戶每個月會自動扣款，
    要我去ATM操作才能取消而不會被分期扣款，我不疑有他，
    就照該成員之指示而去金融機構用提款機操作進而匯款，於
    同日晚上9時17分許依該成員之指示，匯出29,999元至乙○○申辦之台北富邦銀行帳戶內等語(見台南市警察局第二分
    局警卷第11頁)；證人即被害人丁○○證稱：98年5月6日晚
    上8時38分許，詐騙集團成員冒稱「YAHOO」的客服人員，佯
    稱我日前購買鞋子2199元，因匯款至新光銀行的商業用帳戶
    ，將會每月遭持續扣款2199元，要我取消此一扣款，並問我
    台灣中小企業銀行的服務電話，98年5月6日晚上9時11分又
    有一位男生，自稱台灣中小企業銀行的客服，稱要幫我取消
    每月的扣款，請我到提款機前操作，對方先要我檢查餘額有
    多少，接著要我依他的說明操作，我於同日晚上10時許依該
    成員之指示，將帳戶內之14,623元全部轉至乙○○申辦之台
    北富邦銀行帳戶內等語(見台南市警察局第二分局警卷第21
    頁)；證人即被害人甲○證稱：於98年5月7日11時許，接到
    一名自稱是我兒子軍中輔導長之人，說我兒子在軍中發生衝
    突將他人打傷，要我匯款去跟對方和解，我因擔心兒子不及
    細查，遂於同日下午1時許按該人之指示匯款103,334元至丙○○上開萬泰銀行帳戶內，後來聯繫軍中兒子才發現遭詐騙
    等語(見台南市警察局第三分局警卷第5頁)；並有上開被害
    人戊○○所提之合作金庫銀行自動櫃員機交易明細單、被害
    人丁○○所提之臺灣企銀活期儲蓄存款存摺之交易明細及被
    害人甲○所提之第一商業銀行匯款申請書回條各一份可佐(
    分見台南市警察局第二分局警卷第15、25頁及台南市警察局
    第三分局警卷第16頁)。與上開被害人之指訴均互核相符。
    足認證人即被害人戊○○、丁○○、甲○等人確遭詐欺集團
    成員詐騙，因而陷於錯誤而分別匯款至被告乙○○之台北富
    邦銀行帳戶及其父親丙○○之萬泰銀行帳戶等情，要足認定
    。
  (二)被告於警詢時先是辯稱：台北富邦銀行帳戶於92年就申請了
    ，該帳戶已經很久沒使用了，不知道是何時在何處遺失的，
    是在98年5月7日我要使用其他銀行金融卡提款時，才知道該
    帳戶被列警示帳戶，所以其他提款卡都沒有辦法使用，是中
    國信託客服人員告訴我帳戶已被列為警示戶，我當時有打電
    話給台北富邦銀行客服人員申報遺失，該帳戶之提款卡密碼
    為640928，因為我怕忘記，所以在存摺上的套子有註記密碼
    為640928，所以歹徒才會知道的等語(見台南市警察局第二
    分局警卷第1頁背面)；嗣於檢察官偵查中則辯稱：該帳戶於
    92年申請的，有五年沒使用，今年四月又開始做網拍，但沒
    有網友的匯款，我主要是用郵局及中國信託做網拍，今年四
    月做網拍，網友要匯款使用，因我詢問銀行都說必須本人回
    去銀行做回復的動作，所以我於四月底時將所有的存摺共五
    本及提款卡都帶出去，是放在機車置物箱內不見了的，我不
    知道何時不見的，是於98年5月7日我要查網友有無匯入我郵
    局的帳戶，才發現變為警示帳戶，我於98年5月7日有以電話
    掛失等語(見偵卷第7頁)；於本院行準備程序時辯稱：密碼
    有寫在提款卡上等語(見本院98年10月27日準備程序筆錄)；
    而於本院審理時先是辯稱：我是帳戶遺失，跟我買牛樟芝的
    客戶要匯到我的富邦銀行帳戶，我發現錢沒進來，去查才知
    道我的富邦銀行帳戶已經被凍結云云；嗣又辯稱：會是98年
    5 月7日辦理掛失是因為我的客戶要98年5月7日匯錢進來，
    客戶說錢不能進來說我的帳戶是問題帳戶，所以我就打去中
    國信託，他說我的帳戶被列為警示帳戶，所以我就全部帳戶
    辦理掛失，台北富邦銀行的密碼是640928，是依照我的出生
    年月日設定，台北富邦銀行的密碼沒有寫在存摺或提款卡上
    等語(見本院99年3月31日審判筆錄)。是以，被告就其係如
    何發現台北富邦銀行帳戶被列為警示帳戶等情，或稱係其欲
    提款時始發現該帳戶被列為警示帳戶云云；或稱係網友欲匯
    款至台北富邦銀行帳戶，其發現錢未進來，去查詢後始知被
    列為警示帳戶；或稱其要查詢網友有無匯款至郵局的帳戶，
    始發現變為警示帳戶云云；或稱客戶欲匯款至其另一個中國
    信託帳戶時，客戶告知說錢不能進來，其打電話至中國信託
    銀行才知帳戶被列為警示帳戶，始掛失全部之帳戶云云，其
    上開辯詞反覆不一，互相矛盾。而就台北富邦銀行該帳戶之
    密碼是否有書寫在款卡上等情，其或稱因為怕忘記所以在存
    摺套子上有書寫密碼640928，或稱台北富邦銀行提款卡密碼
    沒有寫在提款卡上云云，此部分之辯詞亦互相矛盾。是以被
    告就其係如何發現台北富邦銀行帳戶被列為警示帳戶而掛失
    及該帳戶之密碼是否有書寫在提款卡上此一重要之關鍵情節
    ，其辯詞一再反履且互相矛盾，是以就其此部分之辯詞尚無
    從令本院產生對其有利之明確心證。
  (三)被告於警詢時辯稱：該帳戶於92年就申請，很久沒使用了，
    我不知道是在何時、何處遺失的，是在98年5月7日我要使用
    其他銀行金融卡提款時才知道該帳戶被列為警示戶，所以其
    他銀行的提款卡都沒有辦法使用云云(見台南市警察局第二
    分局警卷第1頁背面)；於檢察事務官詢問時則辯稱：我有彰
    化銀行、中國信託、郵局、華南銀行、聯邦銀行、萬泰銀行
    等帳戶，平日存摺及提款卡都放在家裏，平用是用郵局及中
    國信託，目前除了郵局及中國信託存摺外，其餘帳戶存摺都
    不見了，這些帳戶存摺都申請好幾年了，之前都沒在使用，
    但我今年四月開始做網拍，網友要匯款使用，因我詢問銀行
    都說必須本人回去銀行做回復的動作，故我四月底把這些存
    簿、提款卡都帶出去，全部都放在機車置物箱，我同時不見
    五本存簿及提款卡，我不知道何時不見的，我平常都用機車
    代步，機車置物箱都沒有在鎖，因為平日只放雨衣，置物箱
    沒有壞掉，所以也沒有修理，我忘記存簿等資料放在裏面等
    語(見偵卷第7、8頁)；於本院審理時則辯稱：我是帳戶遺失
    ，跟我買牛樟芝的客戶要匯到我的富邦帳戶，我發現錢沒匯
    進來，去查才知道我的富邦銀行帳戶已被凍結，我的帳戶平
    常是放在神明桌的抽屜，而台北富邦銀行帳戶是提供客戶轉
    帳用，因為我在網路上有賣東西，因為台北富邦銀行帳戶很
    久沒使用，要作轉帳用必須要辦回復，我於四月底將金融帳
    戶拿去回復，因為客戶跟我說匯款匯不進來說我的帳戶是問
    題帳戶所以我才去詢問，我東西都找不到，所以我就回想可
    能四月底辦理回復時這些帳戶都還放在機車置物箱並沒有放
    回神明桌，所以是在機車置物箱被偷的，我的座墊不好鎖，
    我的座墊一翻就可以抬起來，所以有沒有鎖我不清楚等語(
    見本院99年3月31日審判筆錄)。惟查，被告既供稱其曾申請
    多家金融機構之帳戶使用，除了常用之郵局及中國信託銀行
    之帳戶存摺未遺失外，其餘包括其所有之彰化銀行、華南銀
    行、聯邦銀行、萬泰銀行等帳放存摺因要從事網路拍賣交易
    而均要辦理回復，該帳戶存摺及提款卡於辦理回復後因同置
    放在機車置物箱而同時遺失，而台北富邦商業銀行帳戶係供
    客戶匯款之用，且其已提供富邦銀行帳號供購買牛樟芝之客
    戶匯款用等情，足認台北富邦銀行帳戶確為被告實際上提供
    予客戶匯款用，亦即為被告日常生活中之重要理財工具，該
    帳戶之功能及重要性已從其所謂五年未使用之閒置帳戶提升
    為買賣交易用之工具，對被告而言為至屬重要之帳戶，其於
    98年4月底時至台北富邦銀行辦理回復後，理應知道該帳戶
    隨時可能用作客戶匯款之用，而應妥善保管，甚而妥適收藏
    於家中，而其明知機車置物箱平日未上鎖，竟仍將其重要之
    理財工具放在未上鎖之機車置物箱，殊難想像；況其供稱辦
    理回復以供網拍交易用之之金融機構帳戶除了本案之台北富
    邦銀行外，尚有彰化銀行、華南銀行、聯邦銀行、萬泰銀行
    等金融機構，而其於辦理回復後，竟自98年4月底至98年5月
    7日之間，將這些辦理回復完成之金融機構帳戶存摺及提款
    卡等物置於未上鎖之機車置物箱而不聞不問，顯示毫不關心
    之態度，此確與常理有違，是以被告辯稱其將此重要之理財
    工具置於機車未上鎖之置物箱內而不知何時遺失等情，尚難
    予以採信。
  (四)證人即被告之父親丙○○到院證稱：我有申請萬泰銀行海東
    分行的帳戶，帳號是000000000000號，因為我有跟保險，保
    險公司就把理賠金轉入這個帳戶，平常這個帳戶的存摺、提
    款卡、密碼都會固定放在客廳神明桌抽屜，我不知道帳戶密
    碼是幾號，我都沒有領過，因為將來保險有理賠我會交代我
    的女兒乙○○去處理，我不知道帳戶遺失，是等收到警察的
    約談才知道我的帳戶被人家拿去使用，國華人壽在97年3月
    24日有匯了一筆8,887元是之前工作的時候，腳被燙傷的理
    賠金，是在當天由我女兒領了89,67元給我去敷藥的，平常
    這個帳戶都是我女兒幫我處理，因為我不會使用，那個帳戶
    跟我女兒的帳戶都放在同一個袋子，都是由她在保管，原來
    是放在房間，後來我女兒放在神明桌畫面的抽屜等語(見本
    院99年3月31日審判筆錄)。查證人丙○○之證詞，足以認定
    證人丙○○之萬泰銀行之帳戶存摺及提款卡實際上亦由被告
    乙○○保管，且該帳戶平日係作為保險理賠金匯款之用，除
    了97年3月24日曾經保險公司匯款外，其餘時間並無使用之
    實際須要，而該帳戶平日均置放在被告家中之神明廳之抽屜
    中等情，亦足堪認定。被告於偵查檢察事務官詢問時先是辯
    稱：我有拿我父親丙○○萬泰銀行的帳戶存摺及提款卡，是
    和我的其他銀行帳戶存摺、提款卡放在一起，我去辦理台北
    富邦銀行、彰化銀行、華南銀行等帳戶回復後，就一起將這
    些帳戶放到我機車置物箱中，後來才一起遺失云云(見98 年
    度核交字第4286號卷第21頁)；被告嗣再本院審理時辯稱：
    我父親的萬泰銀行海東分行帳戶並不須要作回復的動作，我
    去做帳戶回復的時候並沒有發現我父親的帳戶在裏面，我自
    己也有一本萬泰銀行的帳戶，所以我掛失時沒有掛失我父親
    的萬泰銀行帳戶云云。惟查，被告就其所保管父親丙○○萬
    泰銀行之帳戶存摺是否有和其所有之金融機構帳戶存摺一起
    從家中取出，並進而置放到機車置物箱等情，於檢察事務官
    詢問時及於本院審理中就此一重要情節之供詞互相矛盾，而
    無足採信；又被告係因要辦理網路拍賣交易而持其所有之彰
    化銀行、華南銀行、聯邦銀行、萬泰銀行等帳戶至各該金融
    機構辦理回復之用，其至各該金融機構欲辦理回復時自須核
    對各該金融機構之帳戶存摺以免發生錯誤，甚至其亦供稱自
    己也有一本萬泰銀行帳戶有辦理回復，其欲至萬泰銀行辦理
    回復時當會發覺共有二本萬泰銀行之帳戶存摺及提款卡，其
    更會加以核對以免錯拿父親丙○○之帳戶存摺，是以其辯稱
    不知所保管之丙○○之萬泰銀行帳戶存摺、提款卡等物和其
    所有之其他銀行帳戶存摺、提款卡放在一起而失竊，所以未
    辦理掛失等情，要屬卸責之詞而不足採信。
  (五)按一般犯罪集團為免遭警追緝，常使用人頭帳戶，且為能順
    利領取被害人匯入帳戶內之款項，對於人頭帳戶必須能自由
    支配及使用，始能達到詐財取財之目的，如該帳戶係來路不
    明之物，則可能隨時為帳戶所有人掛失止付，甚至遭帳戶所
    有人將帳戶內之金錢提領一空，而使該犯罪集團得不償失，
    是以就風險上而言，該犯罪集團所使用之帳戶通常並非來路
    不明之物，而多係藉由收購而得，且常在向被害人詐取金錢
    得手後，始由帳戶所有人出面向銀行申請掛失止付。而查本
    案之被害人戊○○、丁○○均係於98年5月6日遭詐騙集團騙
    取金錢匯入被告之台北富邦銀行帳戶內提領，而被告於98年
    5月7日即將其所有之台北富邦銀行帳戶掛失，而被告又供稱
    台北富邦銀行帳戶存摺自98年4月底辦理回復後即置於未上
    鎖之機車置物箱內，未再放回家中妥善收藏云云。是以被告
    既就其所有已辦理完回復之帳戶存摺如此之漠不關心，又為
    何時機如此湊巧的在該帳戶被利用為詐騙工具之翌日即突然
    有不知名的網拍客戶告知而發現成警示帳戶並進而辦理掛失
    ，此一情節不但與常理有違，且與提供帳戶供詐欺集團使用
    之情形相符，而被告所保管其父親丙○○之帳戶存摺、提款
    卡係於98年5月7日被詐欺集團用以詐騙被害人甲○匯款之用
    ，而被告既負責保管丙○○之萬泰銀行帳戶，其於98年5月7
    日掛失其台北富邦銀行帳戶時卻未同時掛失丙○○之萬泰銀
    行帳戶，亦動機亦令人啟疑。而被告亦未提出其他具體事證
    供本院參酌，尚無從令本院產生被告所有之帳戶存摺、提款
    卡及其所保管父親丙○○之萬泰銀行存摺、提款卡確屬置於
    機車置物箱而遺失之確信。至於檢察官併案意旨書雖指被告
    亦將其所保管之丙○○之印章交付詐騙集團成員云云。惟被
    告於檢察事務官詢問時供稱：丙○○萬泰銀行帳戶之提款卡
    、存摺放在機車置物箱遺失了，印章沒有放在一起，所以沒
    有遺失等語(見98年度核交字第4286號卷第22頁)，參諸詐欺
    集團成員若取得帳戶存摺、提款卡及密碼即足以供被害人匯
    款及領取詐騙金額所用，印章並非必要之詐取被害人匯款之
    工具等情，足認被告並未將丙○○之印章交付詐欺集團使用
    ，是以就此部分，併案意旨書係屬誤載，併此敘明。
  (六)末按於金融機構開設存款帳戶，係針對個人社會信用而予以
    資金流通，並無任何特殊之資格限制，具有強烈之屬人性，
    一般民眾皆可任意在金融機構申請開設存款帳戶，甚至於不
    同之金融機構申請數個存款帳戶使用，他人如不以自己名義
    申請帳戶，卻向人收集存款帳戶使用，客觀上即可預見其目
    的係供為某筆資金之存入，後再行領出之用，且該筆資金之
    存入及提領過程係有意隱瞞其流程及行為人身分曝光之用意
    ；況且，利用不相識之人之帳戶從事詐欺之用，早為傳播媒
    體廣為報導在案。因此，本院既認被告確將自己所有之台北
    富邦銀行帳戶、提款卡及密碼，以及其所保管父親丙○○之
    萬泰銀行帳戶存摺、提款卡及密碼等物交付不詳姓名者使用
    ，業如上所述，而被告將上開銀行帳戶之存摺、金融卡及密
    碼等資料提供予不詳姓名之人使用，應可預見該帳戶有可能
    作為不法集團利用實施犯罪之可能，仍將上開帳戶資料交付
    該不詳姓名之人，以致自己無法了解、控制其帳戶資料之使
    用方法及流向，應具有縱他人利用該帳戶供實施詐欺取財犯
    罪之用，亦堪以認定。是本案事證明確，被告犯行，堪以認
    定。
二、按刑法上之幫助犯，係對於犯罪與正犯有共同之認識，以幫
    助之意思，對於正犯資以助力，而未參與實施犯罪之行為者
    而言（最高法院75年度臺上字第1509號、88年度臺上字第12
    70號判決意旨參照），被告所幫助之正犯，已詐欺取得被害
    人戊○○、丁○○、甲○之金錢，係犯詐欺取財罪。而該詐
    欺取財集團成員間，就詐欺取財犯行，有犯意之聯絡及行為
    之分擔，皆為共同正犯，被告係以幫助不詳姓名之人犯詐欺
    取財罪之意思而參與，所為係詐欺取財犯罪構成要件以外之
    行為，核被告所為係犯刑法第三十條第一項前段、第三百三
    十九條第一項詐欺取財罪之幫助犯。被告係同時交付其所有
    之台北富邦銀行帳戶存摺、提款卡及其保管之父親丙○○之
    萬泰銀行帳戶、提款卡予詐欺集團成員為詐騙行為，為實質
    上之一罪關係。被告以一次提供帳戶存摺、提款卡及密碼之
    行為，幫助犯罪集團成員分別向被害人戊○○、丁○○、甲○等人詐取財物，其係以一幫助行為觸犯數罪名，為想像競
    合犯，應依刑法第五十五條規定，從重論以一幫助詐欺取財
    罪。又被告所犯係詐欺罪之幫助犯，爰依刑法第三十條第二
    項，按正犯之刑減輕。臺灣臺南地方法院檢察署98年度偵字
    第15152號移送併辦審理之幫助詐欺取財犯行部分，雖未據
    檢察官提起公訴，惟該部分事實與前揭已起訴論罪之部分，
    有實質上及裁判上一罪之關係，為起訴效力所及，本院自得
    併予審理。爰審酌被告犯罪之動機、目的、手段、所生危害
    、被害人戊○○、丁○○、甲○所受之損失分別為29999元
    、14623元、103334元，並被告犯後否認犯行之態度及檢察
    官具體求處有期徒刑三月等一切情狀，量處如主文所示之刑
    ，並諭知如易科罰金之折算標準，以資懲儆。
三、至被告所開立台北富邦銀行帳號000000000000號帳戶之存簿
    、提款卡與提款密碼，係被告所有供犯罪所用之物，惟已交
    予真實姓名年籍不詳之人使用，且因該帳戶已遭凍結使用，
    無法證明帳戶存摺、金融卡等物尚屬存在，且非屬違禁物，
    爰不另為沒收之諭知。至被告保管之父親丙○○所申請設立
    之萬泰銀行帳號000000000000號帳戶之存摺、提款卡及密碼
    ，非屬被告所有之物，亦非屬違禁物，且無法證明尚屬存在
    ，亦無從予以宣告沒收，併此敘明。
四、依刑事訴訟法第二百九十九條第一項前段，刑法第三十條第
    一項前段、第二項、第二十八條、第三百三十九第一項、第
    五十五條、第四十一條第一項前段，刑法施行法第一條之一
    ，判決如主文。
五、本案經檢察官孫昱琦到庭執行職務。
中    華    民    國    99    年    4    月    14     日
                  刑事第十三庭  審判長法  官  張銘晃
                                      法  官  黃翰義
                                      法  官  徐文瑞
以上正本證明與原本無異。
如不服本判決應於收受本判決後10日內向本院提出上訴書狀，並
應敘述具體理由。其未敘述上訴理由者，應於上訴期間屆滿後20
日內向本院補提理由書狀（均須按他造當事人之人數附繕本）「
切勿逕送上級法院」。
                                      書記官  何小玉
中    華    民    國    99    年    4    月    14     日
附錄法條：
中華民國刑法第339條
意圖為自己或第三人不法之所有，以詐術使人將本人或第三人之
物交付者，處 5 年以下有期徒刑、拘役或科或併科 1 千元以下
罰金。
以前項方法得財產上不法之利益或使第三人得之者，亦同。
前二項之未遂犯罰之。

司法院資訊處製作；財團法人民間司法改革基金會備份。
